th: การจัดวางราวบันได: ราวจับสองข้าง; ไม่มีราวจับ; ราวจับข้างเดียว; อื่นๆ
cs: Konfigurace madel: Dvě madla; Bez madla; Jedno madlo; Jiné
lt-LT: Turėklų konfigūracija: Dvigubi turėklai; Nėra turėklų; Viengubas turėklas; Kita
pl: Konfiguracja poręczy: Podwójne poręcze; Bez poręczy; Pojedyncza poręcz; Pozostałe
el: Διαμόρφωση χειρολισθήρα: Διπλά κιγκλιδώματα; Δεν υπάρχουν κιγκλιδώματα; Μονό κιγκλίδωμα; Άλλο
vi: Cấu hình tay vịn: Tay vịn đôi; Không có tay vịn; Tay vịn đơn; Khác
zh-CN: 扶手配置: 双侧扶手; 没有扶手; 单侧扶手; 其他
es: Configuración del pasamanos: Pasamanos dobles; Sin pasamanos; Pasamanos simple; Otros
tr: Korkuluk konfigürasyonu: Çift korkuluk; Korkuluk yok; Tek korkuluk; Diğer
sv: Räckeskonfiguration: Dubbla ledstänger; Inga ledstänger; Enkel ledstång; Övrigt
ja: 手すりの構成: 二重手すり; 手すりなし; 片手すり; その他
fi: Kaiteen kokoonpano: Kaksoiskaide; Ei kaiteita; Yksi kaide; Muu
ru: Конфигурация поручней: Двойные поручни; Без перил; Один поручень; Другое
hu: Korlát konfigurációja: Dupla korlát; Nincsenek korlátok; Szimpla korlát; Egyéb
it: Configurazione del corrimano: Doppi corrimano; Nessun corrimano; Corrimano singolo; Altro
nl: Leuningconfiguratie: Dubbele leuningen; Geen leuningen; Enkele leuning; Overig
sk-SK: Konfigurácia zábradlia: Dvojité zábradlie; Žiadne zábradlie; Jednoduché zábradlie; Iné
pt-PT: Configuração do corrimão: Corrimões duplos; Sem corrimões; Corrimão único; Outro
nb: Konfigurasjon av rekkverk: Doble rekkverk; Ingen rekkverk; Enkelt rekkverk; Annet
da: Gelænderkonfiguration: Dobbelte håndlister; Ingen håndlister; Enkelt håndliste; Andet
ro-RO: Configurația balustradei: Balustrade duble; Fără balustrade; Balustradă simplă; Altele
de: Handlaufkonfiguration: Doppelte Handläufe; Keine Handläufe; Einzelner Handlauf; Sonstiges
ko: 난간 구성: 이중 핸드레일; 핸드레일 없음; 단일 핸드레일; 기타
hr-HR: Konfiguracija rukohvata: Dvostruki rukohvati; Bez rukohvata; Jednostruki rukohvat; Ostalo
sl-SI: Konfiguracija ograje: Dvojne ograje; Brez ograj; Enojna ograja; Druga
fr: Configuration des mains courantes: Double main courante; Sans main courante; Main courante simple; Autre
bg-BG: Конфигурация на парапета: Двойни парапети; Без парапети; Единичен парапет; Друго
pt-BR: Configuração do corrimão: Corrimãos duplos; Sem corrimãos; Corrimão único; Outro
en: Handrail configuration: Dual handrails; No handrails; Single handrail; Other
zh-TW: 扶手配置: 雙扶手; 無扶手; 單扶手; 其他